臺灣臺東地方法院刑事判決　　　　　　　 94年度易字第218號
公　訴　人　臺灣臺東地方法院檢察署檢察官
被　　　告　丙○○
上列被告因竊盜案件，經檢察官提起公訴（九十四年度偵字第一
六六四號），本院判決如下：
    主  文
丙○○竊盜未遂，處有期徒刑陸月，如易科罰金，以佰元折算
壹日。
    事  實
一、丙○○於民國九十四年七月八日晚上六時十五分許，徒步經
    過臺東縣臺東市○○路四九八號前方時，見停放在路旁甲○
    ○所有之車牌號碼一八二七─ＪＮ號自用小客車鑰匙插在車
    中、車中無人，竟萌意圖為自己不法所有之犯意，打開車門
    坐上駕駛座，扭動鑰匙欲行發動引擎以竊取該車。詎該車於
    車主下車之初，早已按下暗鎖，將油路切斷，致丙○○多次
    啟動電門均無法發動，仍在行竊之中，即為車主之妻發覺出
    面制止，甲○○聞聲緊隨在後出面查看，並即報警當場查獲
    而未遂。
二、案經臺東縣警察局臺東分局報請臺灣臺東地方法院檢察署檢
    察官偵查起訴。
    理  由
一、訊據被告丙○○固坦承有進入被害人甲○○前開車內，惟矢
    口否認有前揭竊盜犯行，辯稱：因當日天氣炎熱，伊有點中
    暑神志不清，進入車內要轉動鑰匙，係為吹冷氣，如要偷車
    早已啟動開走，況伊並無駕照云云。惟查上開犯罪事實，除
    據證人即被害人迭於偵查及本院審理時結證指訴甚詳外，且
    有贓物認領保管單、刑案現場測繪圖各一份、照片二張在卷
    可稽。被告雖仍執前揭情詞置辯，惟被告於警詢時先供稱進
    入車內係為發動車子倒車入庫云云，經警質以案發現場路段
    並無車庫，被告始於偵查中再翻稱因看見車號好奇才上車，
    且可能因中暑才向警方供稱係為倒車入庫云云，嗣於本院審
    理再稱：因天氣炎熱中暑而神志不清，為吹冷氣始進入車上
    云云，辯詞不僅前後供述不一，更不合情理。況苟如被告所
    言，僅因天氣炎熱而欲吹冷氣，則以案發現場為臺東市熱鬧
    市區，要找有冷氣之店家，並非難事，乃竟甘冒為他人誤會
    之風險，任意進入他人轎車內，所辯云云衡情度理均難以採
    信。被告犯行已堪認定，應依法論科。
二、核被告所為，係犯刑法第三百二十條第三項、第一項之竊盜
    未遂罪。又其著手於竊盜行為之實行，而未得逞，為未遂犯
    ，應按既遂犯之刑減輕之。爰審酌被告犯罪之目的、手段及
    犯罪後一再否認犯行，毫無悔意等一切情狀，量處主文所示
    之刑，並諭知易科罰金之折算標準。
據上論斷，應依刑事訴訟法第二百九十九條第一項前段，刑法第
三百二十條第三項、第一項、第二十六條前段、第四十一條第一
項前段，罰金罰鍰提高標準條例第一條前段、第二條，判決如主
文。
本案經檢察官乙○○到庭執行職務
中    華    民    國    94    年    12    月    27    日
                  刑事第二庭審判長法　官  李勝琛
                                  法  官  連雅婷
                                  法  官  林恒祺
以上正本證明與原本無異。
如不服本判決，應於判決送達後10日內向本院提出上訴狀（須附
繕本）。
「切勿逕送上級法院」
                                  書記官  陳美鄉
中　　華　　民　　國　　94　　年　　12　　月　　28　　日
附記：
中華民國刑法第320條第3項、第1項：
(普通竊盜罪、竊佔罪)
意圖為自己或第三人不法之所有，而竊取他人之動產者，為竊盜
罪，處五年以下有期徒刑、拘役或五百元以下罰金。
前二項之未遂犯罰之。
